# 电业局给予的积分转电费

提问人：liya2813459 时间：2023-03-23 15:49:55
假设预存 100 元电费给与 1 个积分，这个积分可以抵 1 元的电费，可以做如下会计处理吗？ 会计处理：借：预付账款 101 贷：银行存款 100 贷：营业外收入 1 还是说入“其他收益”，因为这个公司是物业公司，支付电费是否算是于日常经营活动相关

回答人：chenyiwei
在存出款项时，不应确认收益。后续实际抵减时，按实际扣减的金额作为购电成本，即最终影响的是结转成本费用的金额。

提问人：liya2813459 时间：2023-03-30 18:13:16
您的意思是，先挂预付 100 元，等到后面开票的时候开票金额为 101 元，那么购电成本还是要入 100 元，对吗？

回答人：chenyiwei
购电成本为发票价 101 元。转销预付款并挂负债 1 元。

提问人：liya2813459 时间：2023-04-06 14:36:39
购电成本为发票价 101 元。转销预付款并挂负债 1 元。但是这 1 元钱是积分换的，不需要再付钱了，还要挂负债吗？
不结转营业外收入吗？

回答人：chenyiwei
如果确定该 1 元无需支付的，则实际入账的购电成本为 100 元。